th: อาหาร เครื่องดื่ม และยาสูบ > รายการอาหาร > ลูกกวาดและช็อกโกเลต > ลูกกวาด: คาราเมลและทอฟฟี่; หมากฝรั่ง; สายไหม; กัมมี่; ลูกอมแข็ง; ลูกอมชะเอมเทศ; อมยิ้ม
pl: Żywność, napoje i tytoń > Żywność > Cukierki i czekolady > Cukierki: Karmelki i toffi; Guma do żucia; Wata cukrowa; Żelki; Landrynki; Cukierki lukrecjowe; Lizaki
sl-SI: Hrana, pijača in tobak > Prehrambeni izdelki > Sladkarije in čokolada > Sladkarije: Karamela in smetanova karamela; Žvečilni gumi; Sladkorna vata; Gumijasti bonboni; Trdi bonboni; Sladki koren; Lizike
es: Alimentación, bebida y tabaco > Alimentos > Bombones y chocolatinas > Bombones: Caramelo y toffee; Goma de mascar; Algodón de azúcar; Caramelos de goma; Caramelos duros; Caramelos de regaliz; Paletas de caramelo
en: Food, Beverages & Tobacco > Food Items > Candy & Chocolate > Candy: Caramel & Toffee; Chewing Gum; Cotton Candy; Gummy Candy; Hard Candy; Licorice Candy; Lollipops
ru: Продукты, напитки и табачные изделия > Пищевые продукты > Конфеты и шоколад > Конфеты: Карамель и ирис; Жевательная резинка; Сахарная вата; Жевательный мармелад; Леденцы; Лакричные конфеты; Леденцы на палочке
tr: Yiyecek, İçecekler ve Tütün Mamülleri > Yiyecek Çeşitleri > Şekerleme ve Çikolata > Şeker: Karamel ve tofi; Sakızlar; Pamuk şekerler; Yumuşak şekerler; Sert şekerler; Meyan kökü şekerleri; Lolipoplar
ko: 식품/음료/담배 > 식품 > 사탕/초콜릿 > 사탕: 카라멜 및 토피; 츄잉껌; 솜사탕; 구미 캔디; 하드 캔디; 감초 캔디; 막대사탕
sk-SK: Potraviny, nápoje a tabakové výrobky > Potraviny > Cukríky a čokoláda > Cukríky: Karamel; Žuvačka; Cukrová vata; Želatínové cukríky; Tvrdý cukrík; Cukríky zo sladkého drievka; Lízanky
el: Τρόφιμα, ποτά & προϊόντα καπνού > Είδη διατροφής > Καραμέλες & σοκολάτα > Καραμέλες: Καραμέλες βουτύρου και τόφι; Τσίχλες; Μαλλί της γριάς; Ζελεδάκια; Σκληρές καραμέλες; Καραμέλες γλυκόριζας; Γλειφιτζούρια
ja: 食品・飲料 > 食品 > お菓子・チョコレート > キャンディー: キャラメル・トフィー; チューインガム; 綿菓子; グミ; ハードキャンディ; リコリスキャンディ; ロリポップ
sv: Mat, dryck och tobak > Livsmedel > Godis och choklad > Godis: Kola & karamell; Tuggummi; Sockervadd; Gelégodis; Hårda karameller; Lakritsgodis; Klubbor
hu: Élelmiszerek, italok és dohányáru > Élelmiszertételek > Cukorka és csokoládé > Cukorka: Karamell és tejkaramella; Rágógumi; Vattacukor; Gumicukrok; Keménycukorkák; Medvecukrok; Nyalókák
zh-CN: 饮食/烟酒 > 食品 > 糖果与巧克力 > 糖果: 焦糖和太妃糖; 口香糖; 棉花糖; 橡皮糖; 硬糖; 甘草糖; 棒棒糖
ro-RO: Alimente, băuturi și tutun > Produse alimentare > Bomboane și ciocolată > Bomboane: Caramel și toffee; Gumă de mestecat; Vată de zahăr; Bomboane gumate; Bomboane tari; Bomboane cu lemn-dulce; Acadele
bg-BG: Храна, напитки и тютюневи изделия > Хранителни продукти > Бонбони и шоколад > Бонбони: Карамел и тофи; Дъвка; Захарен памук; Желирани бонбони; Твърди бонбони; Лакрицови бонбони; Близалки
lt-LT: Maistas, gėrimai ir tabakas > Maisto prekės > Saldainiai ir šokoladas > Saldainiai: Karamelė ir irisai; Kramtomoji guma; Cukraus vata; Guminukai; Kieti saldainiai; Saldymedžio saldainiai; Ledinukai
pt-BR: Alimentos, bebidas e tabaco > Alimentos > Doces e chocolates > Doce: Caramelos e toffees; Gomas de mascar; Algodão-doce; Balas de goma; Balas duras; Balas de alcaçuz; Pirulitos
vi: Thực phẩm, đồ uống và thuốc lá > Hàng thực phẩm > Kẹo và sô cô la > Kẹo: Kẹo caramel & kẹo bơ cứng; Kẹo cao su; Kẹo bông gòn; Kẹo dẻo; Kẹo cứng; Kẹo cam thảo; Kẹo mút
it: Cibo, bevande e tabacco > Alimenti > Caramelle e cioccolato > Caramella: Caramello e toffee; Chewing gum; Zucchero filato; Caramelle gommose; Caramelle dure; Caramelle alla liquirizia; Lecca lecca
fr: Alimentation, boissons et tabac > Aliments > Bonbons et chocolat > Bonbons: Caramels et toffees; Chewing-gums; Barbes à papa; Bonbons gélifiés; Bonbons durs; Bonbons à la réglisse; Sucettes
hr-HR: Hrana, piće i duhan > Prehrambeni artikli > Slatkiši i čokolade > Slatkiši: Karamela i toffee; Žvakaća guma; Šećerna vata; Gumeni bomboni; Tvrdi bomboni; Slatkiši od sladića; Lizalice
cs: Jídlo, pití a tabák > Potraviny > Sladkosti a čokoláda > Cukrovinky: Karamely a toffee; Žvýkačky; Cukrová vata; Gumové bonbony; Tvrdé bonbony; Lékořicové bonbony; Lízátka
zh-TW: 食物、飲料和菸草 > 食品 > 糖果和巧克力 > 糖果: 焦糖與太妃糖; 口香糖; 棉花糖; 軟糖; 硬糖; 甘草糖; 棒棒糖
da: Fødevarer, drikkevarer og tobak > Fødevarer > Slik og chokolade > Slik: Karamel og toffee; Tyggegummi; Candyfloss; Vingummi; Bolsjer; Lakrids; Slikkepinde
pt-PT: Comida, bebidas e tabaco > Artigos alimentares > Doces e chocolates > Doces: Caramelo e toffee; Pastilhas elásticas; Algodão doce; Gomas; Rebuçados duros; Doces de alcaçuz; Chupa-chupas
nl: Eten, drinken en tabak > Voedselitems > Snoep en chocolade > Snoep: Karamel en toffee; Kauwgom; Suikerspin; Gummysnoepjes; Harde snoepjes; Drop; Lolly's
de: Nahrungsmittel, Getränke & Tabak > Lebensmittel > Süßigkeiten & Schokolade > Süßigkeiten: Karamell & Toffee; Kaugummi; Zuckerwatte; Fruchtgummis; Bonbons; Lakritz; Lutscher
nb: Mat, drikkevarer og tobakk > Matvarer > Godteri og sjokolade > Godteri: Karamell og toffee; Tyggegummi; Sukkerspinn; Vingummi; Drops; Lakris; Kjærligheter på pinne
fi: Ruoka, juoma ja tupakkatuotteet > Ruokatuotteet > Karkit ja suklaa > Karkit: Karamellit ja toffeet; Purukumit; Hattarat; Viinikumimakeiset; Kovat karkit; Lakritsit; Tikkarit